【裁判字號】    90,交抗,807
【裁判日期】    901119
【裁判案由】    聲明異議
【裁判全文】
臺灣高等法院臺中分院刑事裁定               民國九十年度交抗字第八○七號
      抗  告  人
      即受處分人  甲○○
右抗告人因違反道路交通管理處罰條例案件，不服臺灣台中地方法院中華民國九十年
十月十一日裁定（民國九十年度交聲字第一六一號），提起抗告，本院裁定如左：
      主      文
抗告駁回。
      理      由
一、原裁定意旨略以：按汽車行駛高速公路，不得驟然或任意變換車道，違反者，處
    以新台幣三千元以上，六千元以下罰鍰，並記違規點數一點，高速公路交通管制
    規則第十一條、道路交通管理處罰條例第三十三條第一項、第六十三條第一項第
    一款分別定有明文。復依違反道路交通管理事件統一裁量表規定，違反處罰條例
    第三十三條規定，於期限內繳納者，處以法定最低額，逾期者，處以法定最高額
    。經查受處分人即異議人於民國（下同）九十年一月二十日在國道三號公路南向
    六十五至六十六公里路段，任意變換車道蛇行乙節，經警製單舉發，有舉發單在
    卷可稽。證人即本件舉發之員警賴怡宏亦到庭證稱：「變換車道需有四至六車身
    距離才可以變換車道，且其在短時間內連續變換五次車道沒有保持安全距離，受
    處分人被攔下時是在內線車道」等語，且查本件舉發之員警與受處分人素不相識
    ，茍受處分人無違規情事，該員警當無設詞誣陷之理，其證言當可採信；而受處
    分人任意變換車道之事實既已足堪認定，則是否有顯示方向燈與應證事實無關，
    無庸再予調查並予指明。綜上所述，異議人確有違反高速公路交通管制規則第十
    一條、道路交通管理處罰條例第三十三條第一項、第六十三條第一項第一款之事
    實，已堪認定；從而，原處分機關據以援引上開規定，裁處罰鍰新台幣六千元並
    記違規點數一點，於法並無不合，本件異議為無理由，而駁回抗告人之異議。
二、抗告人抗告意旨略以：抗告人有保持行車之安全距離，員警舉單告發僅憑雙目，
    亦或業績壓力等個人因素，故依法提起抗告。
三、經查：抗告人雖舉例說明自己有保持安全距離，惟抗告人之說明並未考慮到它車
    行車之相對速度，其空言狡辯，並不可採。至其辯稱員警舉單告發僅憑雙目，亦
    或業績壓力等個人因素而設詞誣陷，亦僅個人推測之詞，亦不足採。上開情事，
    業經原審傳訊證人即警員賴怡宏到庭證述，且有國道公路警察局第六隊於九十年
    一月二十日以公警局交字第Ｚ00000000號舉發違反道路交通管理事件通
    知單影本在卷可證。原審裁定駁回抗告人之異議，核無不當。本件事證已臻明確
    ，抗告人仍執前詞指摘原裁定不當，為無理由，應予駁回。
四、據上論斷，應依道路交通案件處理辦法第二十六條，刑事訴訟法四百十二條，裁
    定如主文。
中      華      民      國      九十    年      十一    月      十九    日
                                臺灣高等法院臺中分院刑事第九庭
                                      審判長法  官  吳  重  政
                                            法  官  康  應  龍
                                            法  官  趙  春  碧
右正本證明與原本無異。
不得抗告。
                                            書記官  林  育  德
中      華      民      國      九十    年      十一    月      二十    日
                                                                        Ａ


司法院資訊處製作；財團法人民間司法改革基金會備份。
